【裁判字號】    89,訴,35
【裁判日期】    890324
【裁判案由】    偽造文書
【裁判全文】
臺灣新竹地方法院刑事判決                            八十九年度訴字第三五號
    公  訴  人  臺灣新竹地方法院檢察署檢察官
    被      告  甲○○
右列被告因偽造文書案件，經檢察官提起公訴 (八十八年度偵字第六七０六號)，本
院判決如左：
    主  文
甲○○連續行使偽造私文書，足以生損害於公眾及他人，處有期徒刑陸月，緩刑參年
。
內政部警政署國道公路警察局公警局字（八四）第0000000號舉發違反道路交
通管理事件通知單通知聯、移送聯、回覆聯、存查聯上偽造「乙○○」之署押肆枚，
內政部警政署國道公路警察局公警局字（八四）第0000000號舉發違反道路交
通管理事件通知單移送聯、回覆聯、存查聯上偽造「乙○○」之署押參枚，均沒收。
    事  實
一、甲○○基於偽造私文書及行使偽造私文書之概括犯意，先於民國八十八年八月二
    十二日凌晨四時三十一分許，駕駛車牌號碼Ｑ七─六六六一號自用小客車行經國
    道一號高速公路北向二百八十八公里處，因違規超速而為國道公路警察局第四警
    察隊新營分隊員警攔下舉發，制作舉發違反道路交通管理事件通知單（下稱交通
    違規通知單），甲○○因無自小客車駕駛執照，害怕警方之取締及高額之罰金，
    竟冒用其小舅子乙○○名義，謊稱駕駛人為乙○○而提供乙○○之身份資料，使
    執勤警員據以製發如附表編號一所示之交通違規通知單，甲○○並在該交通違規
    通知單上偽簽乙○○之署押（通知單為一式四份，以複寫製作，通知聯、移送聯
    、迴覆聯及存查聯均有乙○○署押）表示已收受該通知單之意，然後交予處理之
    警員，而主張係由乙○○領受該通知單，足以生損害於監理機關對於交通事件之
    稽核、管理之正確性及乙○○之權益。復於同年九月四日下午二時三十分許，駕
    駛前開自小客車，行經國道三號高速公路南向八十四公里處，又因前開自小客車
    未懸掛車牌，而為國道公路警察局第六警察隊竹林分隊員警攔下盤查，因自稱未
    帶駕駛執照，而遭前開員警舉發，制作交通違規通知單，仍冒用乙○○名義，謊
    稱駕駛人為乙○○而提供乙○○之身分資料，使執勤警員製發如附表編號二所示
    之交通違規通知單，甲○○並在該交通違規通知單上偽簽乙○○之署押（通知單
    為一式四份，以複寫製作，除通知聯外，餘移送聯、迴覆聯及存查聯均有乙○○
    署押）表示已收受該通知單之意，然後交予處理之警員，而主張係由乙○○領受
    該通知單，足以生損害於公路警察局對交通事件處理之正確性及乙○○之權益。
    旋為員警發覺當場查獲。
二、案經內政部警政署國道公路警察局第六警察隊報告臺灣新竹地方法院檢察署檢察
    官偵查起訴。
    理      由
一、右揭事實，業據被告甲○○坦承不諱，並經證人即製發如附表編號一所示交通違
    規通知單之警員陳禎宗到院結證屬實，復有內政部警政署國道公路警察局公警局
    字（八四）第0000000號舉發違反道路交通管理事件通知單通知聯、內政
    部警政署國道公路警察局公警局字（八四）第0000000號舉發違反道路交
    通管理事件通知單通知聯、移送聯、回覆聯、存查聯各乙紙在卷可稽，足徵被告
    自白與事實相符，本件事證明確，被告犯行洵堪認定。
二、按被告在未設置「收受通知者簽章」欄之交通違規通知單上偽簽「乙○○」之簽
    名，依習慣即表示已領取該通知單之證明，與收據性質相同，依刑法第二百二十
    條規定，應以文書論。被告復將該通知單交回處理之警員，即主張由「乙○○」
    領受通知單，足以生損害於公路警察局對交通事件管理之正確性及「乙○○」本
    人之權益。是核被告所為，係犯刑法第二百十六條、第二百十條之行使偽造準私
    文書罪。被告偽造署押之行為，為偽造準私文書之階段行為，偽造之低度行為，
    為高度之行使行為所吸收，應只論以行使偽造準私文書一罪。其先後二次行為，
    時間緊接，犯罪構成要件相同，顯係基於概括犯意反覆為之，為連續犯，應以一
    罪論，並加重其刑。公訴人雖未就被告偽造如附表編號一所示準文書之犯行起訴
    ，然該部事實與已起訴之犯罪事實既具有連續犯之裁判上一罪關係，應為起訴效
    力所及，本院自得併予審判。爰審酌被告犯罪動機、目的、手段、所生危害及坦
    承犯行犯後態度尚稱良好等一切情狀，量處如主文所示之刑，以示懲儆。又被告
    前未曾受有期徒刑以上刑之宣告，有臺灣新竹地方法院檢察署刑案資料查註紀錄
    表、臺灣高等法院被告全國前案紀錄表各乙紙在卷可按，其因一時失慮，而為本
    件犯行，經此刑之宣告後，應知戒慎，信無再犯之虞，本院因認所宣告之刑以暫
    不執行為適當，併予宣告緩刑三年，用啟自新。
三、如附表編號一所示之交通違規通知單移送聯、通知聯、迴覆聯及存查聯上偽造「
    乙○○」之署押四枚，及如附表編號二所示之交通違規通知單通知聯、迴覆聯及
    存查聯上偽造「乙○○」之署押三枚，合計七枚均係偽造之署押，應依刑法第二
    百十九條宣告沒收。
據上論斷，應依刑事訴訟法第二百九十九條第一項前段，刑法第五十六條、第二百十
六條第二百二十條第二百十條、第二百十九條、第七十四條第一款，判決如主文
。
本案經檢察官許麗美到庭執行職務。
中     華     民     國     八十九      年      三      月     二十四   日
                                  臺灣新竹地方法院刑事第二庭
                                      法  官  謝  永  昌
右正本證明與原本無異。
如不服本判決，應於判決送達後十日內向本院提出上訴狀( 應附繕本 )，上訴於
臺灣高等法院。
                                      書記官  陳  凰  榆
中     華     民     國     八十九      年      三      月     二十四   日
附錄本案論罪科刑法條
刑法第二百十六條
行使第二百十條至第二百十五條之文書者，依偽造、變造文書或登載不實事項或使登
載不實事項之規定處斷。
刑法第二百十條
偽造、變造私文書，足以生損害於公眾或他人者，處五年以下有期徒刑。
刑法第二百十九條
偽造之印章、印文或署押，不問屬於犯人與否，沒收之。
附表：
一、內政部警政署國道公路警察局公警局字（八四）第0000000號舉發違反道
    路交通管理事件通知單（共計四聯，分別為通知聯、移送聯、回覆聯、存查聯）
    ，合計偽造乙○○署押四枚。
二、內政部警政署國道公路警察局公警局字（八四）第0000000號舉發違反道
    路交通管理事件通知單（共計四聯，分別為通知聯、移送聯、回覆聯、存查聯）
    ，合計偽造乙○○署押三枚（移送聯、回覆聯、存查聯）。


司法院資訊處製作；財團法人民間司法改革基金會備份。
